ALEXIA FONTAINE

PÉDAGOGIE | INGÉNIERIE | COMMUNICATION



PROFIL

Formée dans l'accompagnement et le suivi des parcours de formation par la mise en place de dispositifs numériques.

De formation initiale en archéologie, j'ai développé une expertise en ingénierie de formation, médiatisation de contenus et pédagogie numérique.

Capacité à analyser les besoins, à proposer des formations adaptées et à assurer un suivi personnalisé.

CONTACT

07.69.03.18.97
fontaine.alexia8@gmail.com
120 rue de Voves, 28630 Le Coudray

COMPÉTENCES CLÉS

Administration LMS-CMS: plateformes e-learning (Moodle, WordPress)

Chaîne éditoriale numérique : DAO-PAO, gestion de contenus (Adobe, Figma)

Développement web : Applications web (framework R, Python) **Bases de données :** Création et gestion SQL, PostgreSQL

Analyse de données : Diffusion et analyse d'enquêtes

Outils pédagogiques : H5P, Wooclap,VTS Editor
Cartographie numérique : CAD-SIG, visualisation

Médiatisation de contenus : Conception multimodale

EXPÉRIENCE PROFESSIONNELLE

Ingénieure Pédagogique / Ingénieure Hospitalier

Centre Hospitalier de Dreux I Oct 2021 - Nov 2022

- Conception et gestion des services numériques (LMS, CMS)
- Développement d'applications web (framework R, Python)
- Diffusion et analyse d'enquêtes
- Médiatisation et intégration de contenus pédagogiques

Conceptrice Pédagogique – Rédactrice Web

Centre Hospitalier de Dreux I 2021-2022 • Cultur'Mouv I 2017

- Analyses fonctionnelles et rédaction de documentation technique
- · Conception de site et organisation éditoriale
- Administration du système de gestion des contenus (CMS)
- Méthodologie de narration et de communication

Technicienne d'Exploitation et de Traitement

THALES I CH Dreux I SRA Lorraine 2009-2022

- Traitement des données et assistance aux utilisateurs
- Formation et accompagnement
- Rédaction de notices utilisateurs et gestion du parc

Assistante de Ressources Documentaires

INRAP l'Université de Franche-Comté I 2008-2010

- Collecte, gestion et exploitation des ressources documentaires
- · Mise en œuvre des systèmes de classement
- · Création et mise à jour des bases de données (SQL)
- Développement application d'aide à la décision

FORMATION

Formation professionnelle "Data Analyst"

M2iformation, Orléans | 2023

Master 2 Humanités numériques

Université Paul Valéry, Montpellier | 2018

Spécialité : Gestion des connaissances, Médiation numérique • Mention : Très Bien

Master 2 Archéomatique

Université François Rabelais, Tours | 2008

Spécialité : Géomatique appliquée à l'archéologie • Mention : Bien